【裁判字號】    90,訴,1097
【裁判日期】    900530
【裁判案由】    毒品危害防制條例
【裁判全文】
臺灣臺中地方法院刑事判決                          九十年度訴字第一九七號
    公  訴  人  臺灣臺中地方法院檢察署檢察官
    被      告  甲○○
右列被告因毒品危害防制條例案件，經檢察官提起公訴（九十年度毒偵字第四七七號
），本院判決如左：
    主  文
甲○○連續施用第一級毒品，累犯，處有期徒刑壹年貳月；扣案之攙有海洛因之香菸
壹支沒收銷燬之。
    事  實
一、甲○○前因違反槍砲彈藥刀械管制條例案件，經法院判處有期徒刑四月確定，於
    民國（下同）八十七年十二月二十八日以易科罰金執行完畢。其於八十七年間，
    因施用毒品案件，經本院以八十七年度易字第二四四八號裁定送觀察勒戒後，認
    無繼續施用毒品之傾向，經本院於八十七年九月二十五日以八十七年度易字第二
    四四八號判決免刑，同年十一月十六日確定；其復於八十八年間，因施用毒品案
    件，經本院以八十八年度毒聲字第四八二三號裁定送觀察勒戒後，認無繼續施用
    毒品之傾向，經臺灣臺中地方法院檢察署檢察官於八十八年八月二十一日以八十
    八年度毒偵字第二０八號為不起訴處分確定。詎甲○○仍不知悔改，於八十八年
    十一月間，因施用第二級毒品案件，經本院以八十八年度毒聲字第六五五二號裁
    定送強制戒治，於八十八年十二月十七日送臺灣臺中戒治所執行強制戒治，嗣因
    戒治成效經評定合格，經本院以八十九年度毒聲字第二五一六號裁定停止戒治，
    所餘戒治期間付保護管束，於八十九年五月二十三日出所，而其所犯施用第二級
    毒品罪，則經本院於八十八年十二月二十九日，以八十八年度易字第三五五七號
    判處有期徒刑八月確定，尚未執行。詎甲○○於八十九年五月二十三日出戒治所
    後，猶不知悔悟，基於概括之犯意，自八十九年十二月底，至九十年一月十日凌
    晨一時許止，連續在臺中市○○路與大雅路附近，以將海洛因攙在香菸上點燃吸
    用其煙之方式，施用第一級毒品海洛因多次。嗣於九十年一月十二日晚上八時許
    ，經警在台中市○○路○段與黎明街口查獲甲○○，並扣得攙有海洛因之香菸一
    支及安非他命六包（施用第二級毒品部分，另經檢察官移送本院八十九年度易字
    第二九九七號案件併案審理）等物。
二、案經臺中市警察局移請臺灣臺中地方法院檢察署檢察官偵查起訴。
    理  由
一、右揭事實，業據被告甲○○於本院審理中坦承不諱，且被告所採之尿液經送檢驗
    結果係呈嗎啡陽性反應乙情，有臺中市衛生局出具之煙毒尿液檢驗成績書一份附
    卷可稽，此外，復有攙有海洛因之香菸一支扣案可證，足證被告之前開自白，確
    與事實相符。再者，被告於八十七年間，因施用毒品案件，經本院以八十七年度
    易字第二四四八號裁定送觀察勒戒後，認無繼續施用毒品之傾向，經本院於八十
    七年九月二十五日以八十七年度易字第二四四八號判決免刑，同年十一月十六日
    確定；其復於八十八年間，因施用毒品案件，經本院以八十八年度毒聲字第四八
    二三號裁定送觀察勒戒後，認無繼續施用毒品之傾向，經臺灣臺中地方法院檢察
    署檢察官於八十八年八月二十一日以八十八年度毒偵字第二０八號為不起訴處分
    確定乙節，有上開案件之刑事判決書及不起訴處分書在卷可參。由被告於八十八
    年十一月間，因施用第二級毒品案件，經本院以八十八年度毒聲字第六五五二號
    裁定送強制戒治，於八十八年十二月十七日送臺灣臺中戒治所執行強制戒治，嗣
    因戒治成效經評定合格，經本院以八十九年度毒聲字第二五一六號裁定停止戒治
    ，所餘戒治期間付保護管束，於八十九年五月二十三日出所，而其所犯施用第二
    級毒品罪，則經本院於八十八年十二月二十九日，以八十八年度易字第三五五七
    號判處有期徒刑八月確定等情，亦有上揭裁定書、判決書及刑案人犯在監在所最
    新資料報表附卷足據。本件事證明確，被告前開犯行，洵堪認定。
二、核被告所為，係犯毒品危害防制條例第十條第一項之施用第一級毒品罪。其因施
    用海洛因而持有海洛因之低度行為，為其施用之高度行為所吸收，不另論罪。其
    先後多次施用第一級毒品海洛因之行為，時間緊接，犯罪構成要件相同，顯係基
    於概括犯意反覆為之，為連續犯，爰依刑法第五十六條規定論以一罪，並加重其
    刑。公訴人雖未起訴被告於九十年一月七日起至同月十日止施用第一級毒品犯行
    ，惟此部分與公訴人起訴部分，具有連續犯裁判上一罪之關係，業如前述，該部
    分自為起訴效力所及，本院應一併審究，附予敘明。又被告前因違反槍砲彈藥刀
    械管制條例案件，經法院判處有期徒刑四月確定，於八十七年十二月二十八日以
    易科罰金執行完畢，有臺灣臺中地方法院檢察署刑案資料查註紀錄表一份在卷可
    參，其於刑之執行完畢後，五年內再犯本件有期徒刑以上之罪，為累犯，應依刑
    法第四十七條之規定遞加重其刑。爰審酌被告犯罪之動機、目的、施用毒品僅戕
    害自身未危害他人、施用之期間及其犯罪後坦承犯行、態度良好等一切情狀，量
    處如主文所示之刑。扣案之攙有海洛因之香菸一支，其內之海洛因與香菸已無法
    剝離，應認係毒品，應依毒品危害防制條例第十八條第一項前段之規定，宣告沒
    收銷燬之。
據上論斷，應依刑事訴訟法第二百九十九條第一項前段，毒品危害防制條例第十條第
一項、第十八條第一項前段、第二十條第三項前段，刑法第十一條前段、第五十六條
、第四十七條，判決如主文。
中      華      民      國      九十      年      五    月    三十      日
                                          法  官  李  悌  愷
右正本證明與原本無異。
如不服本判決，應於送達後十日內向本院提出上訴狀（須附繕本），上訴於台灣高等
法院台中分院。
                                          書記官
中      華      民      國      九十      年      五    月    三十      日
附錄法條：
毒品危害防制條例第十條第一項


司法院資訊處製作；財團法人民間司法改革基金會備份。
